【裁判字號】    98,抗,10
【裁判日期】    980122
【裁判案由】    聲請定其應執行刑
【裁判全文】
臺灣高等法院刑事裁定                    98年度抗字第10號
抗  告  人
即受 刑 人  甲○○
上列抗告人因犯竊盜等案件，不服臺灣桃園地方法院中華民國97
年11月26日定應執行刑之裁定（97年度聲字第3762號），提起抗
告，本院裁定如下：
    主  文
抗告駁回。
    理  由
一、原裁定略以：
  (一)聲請意旨略以：本件受刑人甲○○因犯竊盜等案件，先後經
    判決確定如附表所載之刑，應依刑法第53條、第51條第5 款
    ，定其應執行之刑，爰依刑事訴訟法第477條第1項聲請定其
    應執行之刑等語。
  (二)按數罪併罰，有二裁判以上者，依刑法第51條規定，定其應
    執行刑，刑法第53條定有明文。查受刑人甲○○因犯竊盜等
    案件，經桃園地方法院先後判決如附表所示之刑，並均經分
    別確定在案，並有各該判決書附卷可稽。茲檢察官聲請定其
    應執行之刑，本院審核認聲請為正當，應定其應執行刑，爰
    依刑事訴訟法第477 條第1項，刑法第53條、第51條第5款，
    定其應執行刑有期徒刑9月。
二、抗告意旨略以：抗告人所犯如附表編號1、編號2之罪，已於
    97年8月20日易科罰金18萬4千元執行完畢，何以仍與附表編
    號3之罪併罰，為此提起抗告云云。
三、按裁判確定前犯數罪者，併合處罰之。又數罪併罰，有二裁
    判以上者，依刑法第51條之規定，定其應執行之刑。刑法第
    50條、第53條分別定有明文。被告犯應併合處罰之數罪，經
    法院以判決或裁定定其數罪之應執行刑確定者，該數罪是否
    執行完畢，均係以所定之應執行刑全部執行完畢為斷。其在
    定應執行刑之前已先執行之有期徒刑之罪，因嗣後與他罪合
    併定應執行刑，而由檢察官換發執行指揮書執行應執行刑，
    其前已執行之有期徒刑部分，僅應予扣除，該罪宣告之刑不
    能認為已執行完畢。亦即若僅數罪中之一罪所宣告之刑執行
    完畢，而數罪合併所定應執行之刑尚未執行完畢，應認為執
    行未畢（最高法院91年度台非字第328 號裁定意旨、78年度
    第二次刑事庭會議決議意旨等參照）。
四、經查：抗告人所犯原裁定附表所示之竊盜各罪，犯罪時間均
    在附表編號1、2之罪判決確定日即97年7月7日前，揆諸前揭
    規定，合於數罪併罰之要件，自應依刑法第53條規定定其應
    執行刑。抗告人所犯原裁定附表編號1、2之罪經原確定判決
    （臺灣桃園地方法院97年度壢簡字第1486號判決）定其應執
    行有期徒刑6月，雖已於97年8月20日因易科罰金執行完畢（
    臺灣桃園地方法院檢察署97年度執字第10856 號），有本院
    被告前案紀錄表附卷可稽，然原裁定附表編號3 之罪所處之
    刑，既尚未執行完畢，依前開說明，原裁定附表編號1、2之
    罪所處之刑即不得謂已執行完畢，仍應依刑法第53條規定定
    其應執行刑無疑。至於已易科罰金執行完畢之徒刑部分自不
    能重複執行，應由檢察官將來指揮執行合併刑期時加以扣除
    折抵，與原裁定附表所示各罪應否定其應執行之刑無涉。綜
    上，原審就抗告人所犯附表各罪所處之刑，定應執行刑有期
    徒刑9 月，經核於法尚無不合，抗告人執上開抗告意旨指摘
    原審裁定不當，容有誤會，難認為有理由，應予駁回。
據上論結，應依刑事訴訟法第412條，裁定如主文。
中    華    民    國    98    年    1    月     22    日
                  刑事第十二庭審判長法  官  蔡永昌
                                    法  官  陳榮和
                                    法  官  蔡新毅
以上正本證明與原本無異。
不得再抗告。
                                    書記官  楊秋鈴
中    華    民    國    98    年    1     月    23    日


司法院資訊處製作；財團法人民間司法改革基金會備份。
